【裁判字號】    95,訴,805
【裁判日期】    951117
【裁判案由】    違反毒品危害防制條例
【裁判全文】
臺灣新竹地方法院刑事判決               95年度訴字第337號
公  訴  人  臺灣新竹地方法院檢察署檢察官
被      告  甲○○
上列被告因違反毒品危害防制條例案件，經檢察官提起公訴（95
年度毒偵字第624號），移送併辦（95年毒偵字第1193號）及追
加起訴（95年度毒偵字第1301號），經本院合議庭裁定進行簡式
審判程序，判決如下：
    主  文
甲○○施用第一級毒品，累犯，處有期徒刑柒月。扣案之第一級
毒品海洛因壹包（淨重零點零伍公克，空包裝重零點壹柒公克）
，沒收銷燬之。又施用第一級毒品，累犯，處有期徒刑柒月。又
連續施用第二級毒品，累犯，處有期徒刑伍月。扣案之第二級毒
品安非他命壹包（驗餘淨重零點零肆玖陸公克），沒收銷燬之。
又施用第二級毒品安非他命，累犯，處有期徒刑肆月。扣案之第
二級毒品安非他命壹包（毛重零點肆公克），沒收銷燬之；玻璃
球管壹支，沒收。應執行有期徒刑壹年陸月。扣案之第一級毒品
海洛因壹包（淨重零點零伍公克，空包裝重零點壹柒公克）；扣
案之第二級毒品安非他命壹包（驗餘淨重零點零肆玖陸公克）；
扣案之第二級毒品安非他命壹包（毛重零點肆公克），均沒收銷
燬之。玻璃球管壹支，沒收。
    事  實
一、甲○○前因施用第二級毒品安非他命案件，經本院以89年度
    毒聲字第2181號裁定送觀察、勒戒後，認有繼續施用毒品之
    傾向，再經本院以89年度毒聲字第2880號裁定令入戒治處所
    施以強制戒治，嗣因戒治成效評定合格，經本院以90年度毒
    聲字第906號裁定停止戒治，所餘戒治期間付保護管束，並
    於90年12月10日保護管束期滿，視為戒治期滿執行完畢，並
    經臺灣新竹地方法院檢察署檢察官於91年2月9日，以91年度
    戒毒偵字第14號為不起訴處分確定。又因施用毒品案件，經
    本院以92年度毒聲字第140號裁定入戒治處所施以強制戒治
    ，惟於93年1月9日因毒品危害防制條例修正停止執行而未執
    行完畢；刑責部分，經本院以92年度易字第183號判處有期
    徒刑4月確定，於93年5月8日縮刑期滿執行完畢。詎甲○○
    仍不知悛悔，於上開強制戒治執行完畢後5年內，分別為下
    列施用第一級、第二級毒品行為：（一）基於施用第一級毒
    品之犯意，於95年3月19日凌晨1或2時許，在其位在新竹市
    ○○路135巷23弄11號之居所內，將第一級毒品海洛因摻入
    香菸內點燃吸食方式施用1次。（二）另行基於施用第一級
    毒品之犯意，於95年7月17日下午4時許，在其上揭居所內，
    第一級毒品海洛因摻入香菸內點燃吸食方式施用1次。（三
    ）另基於施用第二級毒品之概括犯意，分別於95年3月18日
    下午5時許及95年6月28日下午4時許，均在其上揭居所內，
    均將第二級毒品安非他命放入玻璃球內自下以火燒烤成煙吸
    食其煙霧方式施用各1次。（四）另行基於施用第二級毒品
    安非他命之犯意，於95年7月17日下午4時許，在其上揭居所
    內，將第二級毒品安非他命放入玻璃球內自下以火燒烤成煙
    吸食其煙霧方式施用1次。嗣分別為警(1)於95年3月19日下午
    7時許，在新竹市○○路119號前查獲，並扣得海洛因1包（
    淨重0.05公克，空包裝重0.17公克）；(2)於95年6月28日下
    午8時30分許，在新竹市○○路273號前查獲並扣得第二級毒
    品安非他命1包（淨重0.0676公克，取樣0.0180公克已鑑析
    用罄，餘淨重0.0496公克）；(3)於95年7月17日下午11時30
    分許，分別；在新竹市○○路399號前查獲並扣得第二級毒
    品安非他命1包（毛重0.4公克）及玻璃球管1支。
二、案經新竹市警察局、新竹縣警察局移送及新竹市警察局第一
    分局報請臺灣新竹地方法院檢察署檢察官偵查起訴、移送併
    辦及追加起訴。
    理  由
一、本件被告甲○○所犯施用第一、二級毒品罪，均非死刑、無
    期徒刑、最輕本刑為3年以上有期徒刑之罪，或高等法院管
    轄第一審之案件，被告於本院準備程序進行中，就被訴事實
    為有罪之陳述，經本院合議庭認合於刑事訴訟法第273條之1
    之規定，裁定進行簡式審判程序，合先敘明。
二、上揭犯罪事實，業據被告於本院審理時供述明確，而被告分
    別於95年3月20日下午8時55分許、95年6月28日9時5分
    許、95年7月18日下午1時20分許，為警予以採集其尿液檢
    體，經分別臺灣檢驗科技股份有限公司、送昭信科技顧問股
    份有限公司檢驗，於上揭之時間採尿送驗呈鴉片類及安非
    他命類陽性反應，於上揭之時間送驗採尿呈安非他命類陽
    性反應，於上揭之時間採尿送驗呈嗎啡及安非他命陽性反
    應等情，此有有新竹市警察局毒品案件尿液送驗受檢人真實
    姓名對照表暨送驗登記簿2紙、新竹縣警察局毒品案件尿液
    送驗受檢人真實姓名對照表1紙及臺灣檢驗科技股份有限公
    司95年4月3日、報告編號：CH／2006／30904號、95年7月17
    日、報告編號：CH／2006／70061號；昭信科技顧問股份有
    限公司95年7月26日、檢體編號：0000-000號濫用藥物尿液
    檢驗報告各1件在卷可按。且扣案第一級毒品海洛因1包（淨
    重0.05公克，空包裝重0.17公克）經送法務部調查局鑑定結
    果係為第一級毒品海洛因等情，此有該局95年4月28日調科
    壹字第100002979號鑑定書1紙在卷可按。又扣案之第二級毒
    品安非他命1包（驗餘淨重0.0496公克），經送憲兵司令部
    刑事鑑識中心鑑定結果有甲基安非他命成分等情，此有該中
    心95年9月12日，（95）安鑑字第01542號鑑驗通知書1紙在
    卷可按。另有第二級毒品安非他命1包（毛重0.4公克）扣案
    可資佐證。是被告上揭施用第一級毒品海洛因及第二級毒品
    安非他命之自白與上揭驗尿報告內容相符，應與事實相符，
    而值採信。另有扣搜索押筆錄2份、扣押筆錄1份、扣押物品
    目錄表3份、證物照片4張在卷可參。
三、被告前因施用第二級毒品安非他命案件，經本院以89年度毒
    聲字第2181號裁定送觀察、勒戒後，認有繼續施用毒品之傾
    向，再本院以89年度毒聲字第2880號裁定令入戒治處所施以
    強制戒治，嗣因戒治成效評定合格，經本院以90年度毒聲字
    第906 號裁定停止戒治，所餘戒治期間付保護管束，並於90
    年12月10日保護管束期滿，視為戒治期滿執行完畢，有臺灣
    高等法院被告前案紀錄表1 件在卷可稽。是被告經過上開強
    制戒治執行完畢釋放後5年內，再犯本件施用第一、二級毒
    品之犯行，依毒品危害防制條例第23條第2項之規定，本院
    自應予以審理。是本案事證明確，應依法論科。
四、論罪科刑
（一）被告上述事實欄一（一）、（二）所為，係分別犯毒品危
      害防制條例第10條第1項施用第一級毒品罪；事實欄一（
      三）、（四）所為係分別犯毒品危害防制條例第10條第2
      項施用第二級毒品罪。
（二）被告分別持有第一、二級毒品之低度行為，均為分別施用
      第一、二級毒品之高度行為所吸收，均不另論罪。
（三）被告上揭事實欄一（三）行為後，刑法第56條連續犯之規
      定，業於94年1月7日修正公布刪除，並於95年7月1日施行
      ，則被告之犯行，因行為後新法業已刪除連續犯之規定，
      此刪除雖非犯罪構成要件之變更，但顯已影響被告刑罰之
      法律效果，自屬法律有變更，依新法第2條第1項規定，比
      較新、舊法結果，仍應適用較有利於被告之行為時法律即
      舊法論以連續犯。是查被告如事實欄一（三）部份先後2
      次施用第二級毒品犯行，其時間緊接，所犯又為基本犯罪
      構成要件相同之罪名，顯均基於概括犯意反覆為之，為連
      續犯，應依修正前刑法第56條之規定，論以毒品危害防制
      條例第10條第2項施用第二級毒品罪一罪，並加重其刑。
（四）被告所犯上揭事實欄一（一）、（二）部分之2次施用第
      一級毒品海洛因犯行間與上揭事實欄一（三）、（四）部
      分之2次（其中事實欄一（三）係成立連續犯）施用第二
      級毒品安非他命犯行間，犯意各別，行為互殊，應予以分
      論併罰之。
（五）查被告有如事實欄所述之前案刑事犯罪執行紀錄，有臺灣
      高等法院被告前案紀錄表1份附卷可稽，其於上開有期徒
      刑執行完畢後5年內，於95年3月19日及6月28日（上揭事
      實欄一（一）、（三）部分）故意再犯本件有期徒刑以上
      之罪部分，不論依修正前之刑法第47條規定，或依修正後
      刑法第47條第1項之規定，均構成累犯，修正後規定並無
      對被告甲○○有較為有利之情形，依刑法第2條第1項前段
      規定，此部分均應適用被告行為時即修正前刑法第47條論
      以累犯，並均加重其刑。又被告另於95年7月17日，故意
      再犯本件有期徒刑以上之罪（上揭事實欄一（二）、（四
      ）部分），均應依修正後刑法第47條第1項，論以累犯，
      並均加重其刑。
（六）爰審酌被告之素行、犯罪之動機、施用毒品戕害自身健康
      、犯罪所生之危害及犯罪後坦承犯行、態度尚可等一切情
      狀，分別量處如主文所示之刑，並定其應執行之刑。又按
      行為後法律有變更者，適用行為時之法律。但行為後之法
      律有利於行為人者，適用最有利於行為人之法律，刑法第
      2條第1項定有明文。被告於犯罪時之刑法第51條第5款規
      定於行為後業經修正，並於95年7月1日施行，經新舊法比
      較後，自以修正前之規定對行為人較為有利，自應適用修
      正前刑法第51條第5款規定，定其應執行刑，併此敘明。
（七）扣案之第一級毒品海洛因1包（淨重0.05公克，空包裝重
      0.17公克，扣押物品清單95年白保管字第327號）、第二
      級毒品安非他命1包（驗餘淨重0.0496公克，扣押物品清
      單95年安保管字第239號）、1包（毛重0.4公克，扣押物
      品清單95年安保管字第226號），均係違禁物，不問屬於
      犯人與否，應依毒品危害防制條例第18條第1項前段之規
      定，沒收銷燬。另扣案之玻璃球管1支（扣押物品清單95
      年保管字第01041號），為被告所有、供其為施用安非他
      命所用之物，業據被告於本院供承在卷，依刑法第38條第
      1項第2款之規定，併予宣告沒收。
五、本案起訴書、併案意旨書及追加起訴書所載被告施用第一級
    毒品海洛因及第二級毒品安非他命之時間、地點及方式，業
    經公訴人於95年11月9日於本院準備程序蒞庭時當庭更正如
    上揭犯罪事實項下所載，並此敘明。
六、又公訴人併案部分（95年度毒偵字第1193號）之事實，與起
    訴部分之事實具有連續犯之裁判上一罪關係及另臺灣新竹地
    方法院檢察署檢察官就被告施用第一、二級毒品之犯行以追
    加起訴書逕向本院追加起訴（95年度毒偵字第1301號），本
    院自應併予審理，並此指明。
七、據上論斷，應依刑事訴訟法第273條之1、第299條第1項前段
    ，毒品危害防制條例第23條第2項、第10條第1項、第2項、
    第18條第1項前段，刑法第2條第1項、第11條、修正前第56
    條、修正前第47條、第47條第1項、修正前第51條第5款、第
    38條第1項第2款，判決如主文。
本案經檢察官林鳳師到庭執行職務。
中    華    民    國    95    年    11    月    17    日
                  刑事第二庭    法  官  方鴻愷
以上正本證明與原本無異。
如不服本判決，應於判決送達後10日內向本院提出上訴狀 (應附
繕本 )，上訴於臺灣高等法院。
中    華    民    國    95    年    11    月    17    日
                                書記官  吳美雲
附錄本案論罪科刑法條全文：
毒品危害防制條例第10條第1項
施用第一級毒品者，處六月以上五年以下有期徒刑。
施用第二級毒品者，處三年以下有期徒刑。


司法院資訊處製作；財團法人民間司法改革基金會備份。
